---
title: "问卷调查统计分析报告"
subtitle: "调查一（208份，大学生为主）+ 调查二（205份，学生+在职混合）"
author: "Survey Analysis Platform"
date: last-modified
format:
  html:
    theme: cosmo
    toc: true
    toc-depth: 3
    number-sections: true
    code-fold: true
    code-summary: "查看代码"
execute:
  echo: false
  message: false
  warning: false
---

```{r setup, include=FALSE}
.libPaths(c("~/R/libs", .libPaths()))
library(knitr)
options(digits=4, knitr.kable.NA="")
loaded <- readRDS("../output/results/compiled.rds")
s1 <- loaded$s1; s2 <- loaded$s2
```

# 报告概览

| 项目 | 调查一 | 调查二 |
|------|--------|--------|
| 样本量 | 208 | 205 |
| 人群 | 大学生为主 | 学生+在职混合 |
| 分析模块 | 12 | 12 |
| 生成方式 | Survey Analysis Platform 自动管道 | 同 |

---

# 调查一

## 信度分析

```{r}
rel1 <- s1$reliability
if (!is.null(rel1$error)) { cat(rel1$error)
} else {
  cat(sprintf("Cronbach's alpha = %.4f (标准化: %.4f), Guttman lambda6 = %.4f, 题项数 = %d\n",
    rel1$alpha_raw, rel1$alpha_std, rel1$guttman_l6, rel1$n_items))
}
```

## 因子分析

```{r}
fa1 <- s1$factor_analysis
if (!is.null(fa1$error)) { cat(fa1$error)
} else {
  cat(sprintf("KMO = %.4f, Bartlett chi2 = %.2f (df=%d)\n", fa1$kmo, fa1$bartlett_chi2, fa1$bartlett_df))
  cat("\nVarimax旋转因子载荷:\n")
  print(round(fa1$loadings_varimax, 4))
}
```

## 相关分析

```{r}
cor1 <- s1$correlation
if (!is.null(cor1$error)) { cat(cor1$error)
} else {
  kable(cor1$pearson, caption="Pearson相关矩阵")
}
```

## t检验

```{r}
t1 <- s1$ttest
if (!is.null(t1$error)) { cat(t1$error)
} else {
  cat(sprintf("单样本t(影响程度 vs 3): t=%.3f, p=%.4f\n", t1$one_sample$t, t1$one_sample$p))
  cat(sprintf("独立样本t(性别×影响程度): t=%.3f, p=%.4f, d=%.4f\n",
    t1$independent$t_val, t1$independent$t_p, t1$independent$cohens_d))
  cat(sprintf("Mann-Whitney: W=%.0f, p=%.4f\n", t1$mann_whitney$W, t1$mann_whitney$p))
}
```

## 方差分析

```{r}
a1 <- s1$anova
if (!is.null(a1$error)) { cat(a1$error)
} else {
  cat(sprintf("ANOVA(年龄×影响程度): eta2=%.4f, omega2=%.4f\n", a1$anova$eta2, a1$anova$omega2))
  cat(sprintf("Kruskal-Wallis: chi2=%.3f, p=%.4f\n", a1$kruskal$chi2, a1$kruskal$p))
}
```

## 回归分析

```{r}
reg1 <- s1$regression
if (!is.null(reg1$linear$error)) { cat("线性回归:", reg1$linear$error, "\n")
} else {
  cat(sprintf("线性回归: R2=%.4f, adjR2=%.4f, DW=%.3f\n", reg1$linear$r2, reg1$linear$adj_r2, reg1$linear$dw))
}
if (!is.null(reg1$logistic$error)) { cat("Logistic:", reg1$logistic$error, "\n")
} else {
  cat(sprintf("Logistic ROC: AUC=%.4f, 灵敏度=%.4f, 特异度=%.4f, Youden=%.4f\n",
    reg1$logistic$auc, reg1$logistic$sensitivity, reg1$logistic$specificity, reg1$logistic$youden))
}
```

## 中介效应

```{r}
med1 <- s1$mediation
if (!is.null(med1$error)) { cat(med1$error)
} else {
  cat(sprintf("Baron&Kenny: c=%.4f, a=%.4f, b=%.4f, c'=%.4f\n",
    med1$baron_kenny$c, med1$baron_kenny$a, med1$baron_kenny$b, med1$baron_kenny$cp))
  cat(sprintf("Sobel: 间接效应=%.4f, Z=%.4f, p=%.4f\n", med1$sobel$ind, med1$sobel$z, med1$sobel$p))
  cat(sprintf("Bootstrap 5000: 间接效应 95%%CI [%.4f, %.4f]\n", med1$bootstrap$ci_l, med1$bootstrap$ci_u))
}
```

## 调节效应

```{r}
mod1 <- s1$moderation
if (!is.null(mod1$error)) { cat(mod1$error)
} else {
  cat(sprintf("交互项 p=%.4f\n", mod1$interaction_p))
  cat(sprintf("简单斜率 女性: beta=%.4f p=%.4f | 男性: beta=%.4f p=%.4f\n",
    mod1$simple_slopes$female["b"], mod1$simple_slopes$female["p"],
    mod1$simple_slopes$male["b"], mod1$simple_slopes$male["p"]))
}
```

## 聚类分析

```{r}
cl1 <- s1$cluster
if (!is.null(cl1$error)) { cat(cl1$error)
} else {
  cat(sprintf("K-Means 3群: 样本量=%s, LDA正确率=%.2f%%\n",
    paste(cl1$kmeans$sizes, collapse="/"), cl1$lda_accuracy*100))
}
```

---

# 调查二

```{r}
rel2 <- s2$reliability
if (!is.null(rel2$error)) cat(rel2$error) else cat(sprintf("信度 alpha=%.4f (n=%d题)\n", rel2$alpha_raw, rel2$n_items))

fa2 <- s2$factor_analysis
if (!is.null(fa2$error)) cat(fa2$error) else cat(sprintf("因子 KMO=%.4f\n", fa2$kmo))

t2 <- s2$ttest
if (!is.null(t2$error)) cat(t2$error) else cat(sprintf("性别t检验: t=%.3f p=%.4f d=%.4f\n", t2$independent$t_val, t2$independent$t_p, t2$independent$cohens_d))

reg2 <- s2$regression
if (!is.null(reg2$linear$error)) cat(reg2$linear$error) else cat(sprintf("线性回归 R2=%.4f\n", reg2$linear$r2))

med2 <- s2$mediation
if (!is.null(med2$error)) cat(med2$error) else cat(sprintf("中介效应 Sobel Z=%.4f p=%.4f, Bootstrap CI [%.4f,%.4f]\n", med2$sobel$z, med2$sobel$p, med2$bootstrap$ci_l, med2$bootstrap$ci_u))

cl2 <- s2$cluster
if (!is.null(cl2$error)) cat(cl2$error) else cat(sprintf("聚类: %s\n", paste(cl2$kmeans$sizes, collapse="/")))
```

---

# 报价清单

| 模块 | 指标 | 复杂度 | SPSS菜单 |
|------|------|--------|----------|
| 描述统计 | 频率+描述+正态性 | ★ | Frequencies/Descriptives/Explore |
| 交叉表 | χ²+Phi+Cramer's V+Gamma | ★★ | Crosstabs |
| t检验 | t+Levene+d+Mann-Whitney | ★★ | Compare Means |
| ANOVA | F+η²/ω²+Tukey+MANOVA+Kruskal | ★★★ | GLM |
| 相关 | Pearson+Spearman | ★★ | Bivariate |
| 信度 | α+分半+Guttman λ₆ | ★★★ | Reliability |
| 因子 | KMO+Bartlett+PCA+Varimax | ★★★★ | Factor |
| 回归 | 线性+Logistic+ROC+AUC | ★★★★ | Regression |
| 中介 | Baron&Kenny+Sobel+Bootstrap | ★★★★ | PROCESS宏 |
| 调节 | 交互项+简单斜率 | ★★★★ | PROCESS宏 |
| 聚类 | K-Means+判别 | ★★★★ | Classify |
| 高级 | Bootstrap+Power | ★★★★ | Bootstrap |

**报告生成:** `r Sys.Date()` | **管道:** Excel→SQLite→R(12模块)→Quarto

```{r, include=FALSE}
cat("Platform: https://github.com/.../survey-analysis-platform\n")
```
