---
title: "问卷调查统计分析报告"
subtitle: "由 Survey Analysis Platform 按实际分析计划动态生成"
author: "Survey Analysis Platform"
date: last-modified
format:
  html:
    theme: cosmo
    toc: true
    toc-depth: 3
    number-sections: true
    code-fold: true
    code-summary: "查看代码"
execute:
  echo: false
  message: false
  warning: false
---

```{r setup, include=FALSE}
.libPaths(c("~/R/libs", .libPaths()))
library(knitr)
library(jsonlite)
`%||%` <- function(a, b) if (is.null(a) || (length(a) == 1 && is.na(a))) b else a
options(digits=4, knitr.kable.NA="")
loaded <- readRDS("../output/results/compiled.rds")
meta <- loaded$meta

# ── 显著性 / 效应量 判读 ────────────────────────────────────────────
fmt_p <- function(p) {
  if (is.null(p) || length(p)==0 || is.na(p)) return("p=NA")
  stars <- if (p < 0.001) " ***" else if (p < 0.01) " **" else if (p < 0.05) " *" else ""
  tag <- if (p < 0.05) "" else "（不显著）"
  sprintf("p=%.4f%s%s", p, stars, tag)
}
sig_badge <- function(p) {
  if (is.null(p) || length(p)==0 || is.na(p)) return("⚪ 无法判定")
  if (p < 0.05) "🟢 **统计显著**" else "⚪ 不显著（p≥0.05）"
}
interp_r2  <- function(r2) if (r2<0.02) "几乎无解释力" else if (r2<0.13) "弱" else if (r2<0.26) "中等" else "强"
interp_d   <- function(d) { ad<-abs(d); if(ad<0.2)"可忽略" else if(ad<0.5)"小" else if(ad<0.8)"中" else "大" }
interp_auc <- function(a) if(a<0.6)"接近随机猜测" else if(a<0.7)"较弱" else if(a<0.8)"可接受" else "良好"
interp_alpha <- function(a) if(a>=0.9)"优秀" else if(a>=0.8)"良好" else if(a>=0.7)"可接受" else if(a>=0.6)"勉强" else "偏低"
interp_kmo <- function(k) if(k>=0.8)"很适合做因子分析" else if(k>=0.7)"适合" else if(k>=0.6)"勉强适合" else "不适合"

MODULE_TITLES <- c(
  descriptives="描述统计", crosstabs="交叉表分析", ttest="t检验", anova="方差分析",
  correlation="相关分析", reliability="信度分析", factor_analysis="因子分析",
  regression="回归分析", mediation="中介效应", moderation="调节效应",
  cluster="聚类分析", power_bootstrap="Bootstrap与效力"
)

# ── 各模块渲染器（含判读，缺失/样本不足友好提示）──────────────────
err_note <- function(x) {
  if (!is.null(x$error)) { cat("> ⚠️ 该模块未产出结果：**", x$error, "**（通常因所选调查缺少必要变量或有效样本不足）\n\n", sep=""); return(TRUE) }
  FALSE
}

render <- list(

  reliability = function(x) {
    if (err_note(x)) return()
    cat(sprintf("- Cronbach's α = **%.4f**（%s），标准化 α = %.4f，Guttman λ₆ = %.4f，题项数 = %d\n\n",
      x$alpha_raw, interp_alpha(x$alpha_raw), x$alpha_std, x$guttman_l6, x$n_items))
    cat(sprintf("- 判读：内部一致性%s。%s\n\n", interp_alpha(x$alpha_raw),
      if (x$alpha_raw >= 0.7) "量表可靠，适合做后续合成。" else "信度偏低，合成得分需谨慎解释。"))
  },

  factor_analysis = function(x) {
    if (err_note(x)) return()
    cat(sprintf("- KMO = **%.4f**（%s），Bartlett χ² = %.2f (df=%d) %s\n\n",
      x$kmo, interp_kmo(x$kmo), x$bartlett_chi2, x$bartlett_df,
      fmt_p(tryCatch(pchisq(x$bartlett_chi2, x$bartlett_df, lower.tail=FALSE), error=function(e) NA))))
    cat("Varimax 旋转因子载荷：\n\n")
    print(kable(round(x$loadings_varimax, 4)))
    cat("\n\n")
  },

  correlation = function(x) {
    cat("Pearson 相关矩阵（已剔除主键 id 等非分析变量）：\n\n")
    print(kable(x$pearson))
    cat("\n\n> 注：|r|<0.1 为极弱，0.1–0.3 弱，0.3–0.5 中等，>0.5 强。对角线为 1。\n\n")
  },

  ttest = function(x) {
    if (!is.null(x$one_sample) && is.data.frame(x$one_sample)) {
      cat("**单样本 t 检验**\n\n"); print(kable(x$one_sample, row.names=FALSE)); cat("\n")
    }
    if (!is.null(x$independent) && is.data.frame(x$independent)) {
      cat("**独立样本 t 检验（Levene + Student + Welch + Cohen's d）**\n\n")
      keep <- intersect(c("因变量","分组变量","组1","组1_N","组1_均值","组2","组2_N","组2_均值",
                          "Levene_p","方差齐性假定","t_Welch","p_Welch","Cohens_d","效应量"),
                        names(x$independent))
      print(kable(x$independent[, keep], row.names=FALSE)); cat("\n")
    }
    if (!is.null(x$mann_whitney) && is.data.frame(x$mann_whitney)) {
      cat("**Mann-Whitney U（非参对应）**\n\n")
      print(kable(x$mann_whitney, row.names=FALSE)); cat("\n")
    }
    if (!is.null(x$paired) && is.data.frame(x$paired)) {
      cat("**配对 t 检验**\n\n"); print(kable(x$paired, row.names=FALSE)); cat("\n")
    }
  },

  anova = function(x) {
    if (!is.null(x$summaries) && is.data.frame(x$summaries)) {
      cat("**单因素 ANOVA 概要（Welch + η²/ω²/partial η²）**\n\n")
      keep <- intersect(c("因变量","分组变量","组数","N","F","p值","Welch_p","Levene_p",
                          "eta_squared","partial_eta_squared","omega_squared"),
                        names(x$summaries))
      print(kable(x$summaries[, keep], row.names=FALSE)); cat("\n")
    }
    if (!is.null(x$kruskal) && is.data.frame(x$kruskal)) {
      cat("**Kruskal-Wallis（非参对应）**\n\n")
      print(kable(x$kruskal, row.names=FALSE)); cat("\n")
    }
    if (length(x$tukey) > 0) {
      cat("**Tukey HSD 事后比较**\n\n")
      for (k in names(x$tukey)) {
        cat("- *", k, "*\n\n", sep="")
        print(kable(x$tukey[[k]], row.names=FALSE)); cat("\n")
      }
    }
  },

  regression = function(x) {
    lr <- x$linear
    if (!is.null(lr$error)) { cat("**线性回归**：> ⚠️ ", lr$error, "\n\n", sep="")
    } else {
      cat(sprintf("- **线性回归**：R²=%.4f（解释力%s），调整 R²=%.4f，DW=%.3f\n",
        lr$r2, interp_r2(lr$r2), lr$adj_r2, lr$dw))
      if (lr$r2 < 0.02) cat("  - ⚠️ 判读：模型几乎不能解释因变量变异，预测价值极低。\n")
    }
    lg <- x$logistic
    if (!is.null(lg$error)) { cat("- **Logistic**：> ⚠️ ", lg$error, "\n\n", sep="")
    } else {
      cat(sprintf("- **Logistic ROC**：AUC=%.4f（%s），灵敏度=%.4f，特异度=%.4f，Youden=%.4f\n",
        lg$auc, interp_auc(lg$auc), lg$sensitivity, lg$specificity, lg$youden))
      if (lg$auc < 0.6) cat("  - ⚠️ 判读：AUC 接近 0.5，模型区分能力接近随机。\n")
    }
    cat("\n")
  },

  mediation = function(x) {
    if (err_note(x)) return()
    bk <- x$baron_kenny
    cat(sprintf("- Baron & Kenny 路径：c=%.4f, a=%.4f, b=%.4f, c'=%.4f\n", bk$c, bk$a, bk$b, bk$cp))
    cat(sprintf("- Sobel 检验：间接效应=%.4f, Z=%.4f, %s → %s\n",
      x$sobel$ind, x$sobel$z, fmt_p(x$sobel$p), sig_badge(x$sobel$p)))
    ci_l <- x$bootstrap$ci_l; ci_u <- x$bootstrap$ci_u
    crosses0 <- ci_l <= 0 && ci_u >= 0
    cat(sprintf("- Bootstrap 5000 次：间接效应 95%%CI [%.4f, %.4f] %s\n\n",
      ci_l, ci_u, if (crosses0) "（区间含0，中介效应不显著）" else "（区间不含0，中介成立）"))
  },

  moderation = function(x) {
    if (err_note(x)) return()
    cat(sprintf("- 交互项：%s → %s\n", fmt_p(x$interaction_p), sig_badge(x$interaction_p)))
    ss <- x$simple_slopes
    cat(sprintf("- 简单斜率　女性：β=%.4f, %s ｜ 男性：β=%.4f, %s\n\n",
      ss$female["b"], fmt_p(ss$female["p"]), ss$male["b"], fmt_p(ss$male["p"])))
  },

  cluster = function(x) {
    if (err_note(x)) return()
    sizes <- x$kmeans$sizes
    n_used <- sum(sizes)
    cat(sprintf("- K-Means 3 群，各群样本量 = %s（**聚类有效样本 n=%d**，已剔除缺失）\n",
      paste(sizes, collapse=" / "), n_used))
    cat(sprintf("- LDA 留一交叉验证正确率 = %.2f%%\n", x$lda_accuracy*100))
    cat("  - ⚠️ 判读：该正确率衡量 LDA 能否复现 K-Means 自身划分，属**内部自洽性**，并非聚类结构真实性的独立证据。\n\n")
  },

  descriptives = function(x) {
    n <- if (!is.null(x$meta$n_total)) x$meta$n_total else (if (!is.null(x$stats$n)) x$stats$n else NA)
    if (!is.na(n)) cat(sprintf("有效样本 n=%d。\n\n", n))
    d <- x$descriptives
    if (!is.null(d) && is.data.frame(d)) {
      keep <- intersect(c("变量","N","均值","标准差","中位数","最小值","最大值","偏度","峰度",
                          "变量","n","mean","sd","median","min","max","skew","kurtosis"),
                        names(d))
      print(kable(d[, keep], row.names=FALSE)); cat("\n")
    }
    if (!is.null(x$normality) && is.data.frame(x$normality) && nrow(x$normality) > 0) {
      cat("**正态性检验（Shapiro-Wilk）**\n\n")
      print(kable(head(x$normality, 12), row.names=FALSE)); cat("\n")
    }
  },

  crosstabs = function(x) {
    for (nm in names(x)) {
      if (startsWith(nm, ".")) next
      ct <- x[[nm]]
      if (is.null(ct$measures)) next
      cat("**", ct$title %||% nm, "**\n\n", sep="")
      print(kable(ct$measures))
      pv <- suppressWarnings(as.numeric(ct$measures$数值[ct$measures$指标=="p值"]))
      cat("\n", sig_badge(pv), "\n\n", sep="")
    }
  },

  power_bootstrap = function(x) {
    b <- x$bootstrap
    cat(sprintf("- Bootstrap 均值=%.4f，95%%CI [%.4f, %.4f]\n", b$mean, b$ci_l, b$ci_u))
    pw <- x$power
    if (!is.null(pw) && !is.na(pw))
      cat(sprintf("- 统计效力（性别差异）= %.4f %s\n\n", pw,
        if (pw < 0.8) "（< 0.8，效力不足，结论需谨慎）" else "（≥ 0.8，效力充足）"))
    else cat("- 统计效力：无法估计\n\n")
  }
)
```

# 报告概览

```{r overview, results='asis'}
cat("本报告依据 agent 与用户确认的**分析计划**动态生成，仅包含实际运行的调查与模块。\n\n")
n_sv <- length(meta$surveys)
cat(sprintf("- **分析范围**：%s（%s）\n", paste(meta$survey_names, collapse="、"),
  if (isTRUE(meta$compare)) "对比模式" else "单组分析"))
cat(sprintf("- **运行模块**：%d 个 — %s\n", length(meta$modules),
  paste(MODULE_TITLES[meta$modules], collapse="、")))
if (nzchar(meta$focus)) cat(sprintf("- **核心问题**：%s\n", meta$focus))
cat(sprintf("- **生成日期**：%s\n\n", meta$date))
```

```{r body, results='asis'}
for (i in seq_along(meta$surveys)) {
  lbl <- meta$survey_labels[i]
  sname <- meta$survey_names[i]
  sres <- loaded[[lbl]]
  cat(sprintf("\n# %s\n\n", sname))
  for (mod in meta$modules) {
    res <- sres[[mod]]
    cat(sprintf("\n## %s\n\n", MODULE_TITLES[[mod]]))
    if (is.null(res)) { cat("> （该模块未运行）\n\n"); next }
    fn <- render[[mod]]
    if (is.null(fn)) { cat("> （暂无渲染器）\n\n"); next }
    tryCatch(fn(res), error=function(e) cat("> ⚠️ 渲染出错：", conditionMessage(e), "\n\n"))
    # ── 自动嵌入该模块的图表（若已通过 render_charts 生成） ─────
    suffix <- gsub("survey", "s", lbl)
    chart_dir <- file.path("..", "output", "charts", paste0(mod, "_", suffix))
    manifest_path <- file.path(chart_dir, "manifest.json")
    if (file.exists(manifest_path)) {
      tryCatch({
        m <- jsonlite::fromJSON(manifest_path, simplifyVector=FALSE)
        charts <- m$charts
        if (length(charts) > 0) {
          cat("\n### 图表\n\n")
          for (ch in charts) {
            fp <- ch$file
            if (!file.exists(fp)) fp <- file.path("..", ch$file)
            if (file.exists(fp)) {
              cat(sprintf("![%s](%s)\n\n", ch$title %||% ch$name, fp))
            }
          }
        }
      }, error=function(e) invisible(NULL))
    }
  }
}
```

# 综合判读

```{r verdict, results='asis'}
cat("> **统计显著性提示**：本报告对每项检验标注了 p 值与显著性（🟢 显著 / ⚪ 不显著）。",
    "标注「不显著」的结果表示在 α=0.05 水平下无法拒绝原假设，不应作为确定性结论引用。\n\n")
if (isTRUE(meta$compare) && length(meta$surveys) == 2) {
  cat("两个调查的对应模块可横向对照查看（如信度 α、因子 KMO 的差异）。\n\n")
}
```

# 报价清单

| 模块 | 指标 | 复杂度 | SPSS菜单 |
|------|------|--------|----------|
| 描述统计 | 频率+描述+正态性 | ★ | Frequencies/Descriptives/Explore |
| 交叉表 | χ²+Phi+Cramer's V | ★★ | Crosstabs |
| t检验 | t+Levene+d+Mann-Whitney | ★★ | Compare Means |
| ANOVA | F+η²/ω²+Tukey+Kruskal | ★★★ | GLM |
| 相关 | Pearson+Spearman | ★★ | Bivariate |
| 信度 | α+分半+Guttman λ₆ | ★★★ | Reliability |
| 因子 | KMO+Bartlett+PCA+Varimax | ★★★★ | Factor |
| 回归 | 线性+Logistic+ROC+AUC | ★★★★ | Regression |
| 中介 | Baron&Kenny+Sobel+Bootstrap | ★★★★ | PROCESS宏 |
| 调节 | 交互项+简单斜率 | ★★★★ | PROCESS宏 |
| 聚类 | K-Means+判别 | ★★★★ | Classify |
| 高级 | Bootstrap+Power | ★★★★ | Bootstrap |

**管道：** Excel→SQLite→R(参数化模块)→Quarto动态报告
